Inventaris van het archief van de Directie Wetenschap en Kennisoverdracht en voorgangers van het ministerie van LNV, 1984-1999
Nationaal Archief, Den Haag
Ministerie van Landbouw, Natuurbeheer en Visserij: Directie Wetenschap en Kennisoverdracht
LNV / Directie Wetenschap
1984-1999
L49
3.70 meter; 196 inventarisnummers.
Normale geschreven, getypte en gedrukte documenten. Geen bijzondere handschriften.
Nationaal Archief, Den Haag
Ministerie van Landbouw, Natuurbeheer en Visserij / Directie Wetenschap en Technologie, 1989-1995
Ministerie van Landbouw, Natuurbeheer en Visserij / Directie Wetenschap en Kennisoverdracht, 1995-2003
Het archief bevat dossiers betreffende de ontwikkeling en uitvoering van kennis-, onderwijs- en innovatiebeleid op het gebied van de landbouw.
Archiefvorming
Geschiedenis van de archiefvormer
In de geschiedenis van het Nederlandse onderwijs en van de Nederlandse landbouw heeft men steeds getwijfeld over de organisatorische positie van het agrarisch onderwijs. Moest het agrarisch onderwijs onder het ministerie van "Landbouw" worden geplaatst of onder het ministerie van Onderwijs, Cultuur en Wetenschappen (OCW)? Telkens kwam men tot de conclusie dat het ministerie van Landbouw de enige plek was van waaruit het agrarisch onderwijs kan worden aangestuurd. De minister van Landbouw was belast met de zorg voor het agrarisch onderwijs zoals deze ingevolge de grondwet in onderwijswetten is vastgelegd. Het ambtelijk apparaat waar de minister over beschikt om zijn taken op dit gebied uit te voeren, bestond uit het Directoraat-Generaal van de Landbouw en Voedselvoorziening, de Directie Landbouwonderwijs en de onder deze directie ressorterende Inspectie van het Landbouwonderwijs.
De Directie Landbouwonderwijs had als hoofdtaken: beleidsvorming, bekostiging van de instellingen voor agrarisch onderwijs en bewaking van het beleid door o.a. financiële controle op de besteding van de rijksbijdrage. De aanbevelingen van de (door het ministerie van OCW) ingestelde commissie Wagner (1983) vormden de impuls tot krachtige stimulering van het beroepsonderwijs. De ministers van OCW en van Landbouw, alsmede vertegenwoordigers van het onderwijsveld en het bedrijfsleven, kwamen via overleg over dit rapport tot de volgende voorstellen: bevordering van de leerlingeninstroom in het leerlingwezen, het tot stand brengen van beroepsprofielen omdat élke leerling het recht had op een beroepskwalificatie en het aanbrengen van een overlegstructuur van overheid, onderwijsveld en bedrijfsleven. De basis hiervoor werd gevormd door de Wet Sectorvorming en vernieuwing middelbaar beroepsonderwijs (SVM 1990).
Als gevolg hiervan werd in 1992 op grond van een gemeenschappelijk voorstel van organisaties van onderwijs en bedrijfsleven "de kwalificatiestructuur voor het agrarisch voortgezet onderwijs" vastgesteld. Het kwalificatiestelsel is een geheel van diploma's, certificaten en eindtermen. Het stelsel kan worden gezien als een inhoudelijke beschrijving van het complete voortgezet agrarisch onderwijs, omdat het voor elk beroep, voor verdere studie of ander maatschappelijk functioneren, de vereiste kennis, vaardigheden en attitudes omschrijft.
Aan het begin van de jaren negentig werd bij het ministerie van Landbouw gekozen voor een scheiding van beleid en uitvoering. Een organisatorische vernieuwing bewerkstelligde de minister van Landbouw door de directe betrokkenheid van het ministerie bij de uitvoering van het agrarisch onderwijs te verminderen, door een grotere omvang van de onderwijsinstellingen te stimuleren en een grotere bestuurlijke autonomie aan de instellingen te verlenen.
Voorgangers van de Directie Wetenschap en Kennisoverdracht (DWK) waren Directie Landbouwonderwijs (DLO, ingesteld in 1957) en Directie Wetenschap en Technologie (DWT opgericht in 1989). Beiden zijn in 1995 gefuseerd tot DWK. Sinds 2005 vormen DWK en het Expertisecentrum LNV (die buiten deze toegang valt) de Directie Kennis.
DWT had als taken het verrichten van studies, het ontwikkelen van beleid inzake onderzoek en technologie in de landbouw, voeren van nationaal en internationaal overleg en beheren van het onderzoeksbudget. DWK had als taken bijdragen aan kennisbeleidsprocessen, ondersteunen van andere delen van het ministerie bij hun kennistaken, het vernieuwen van de kennisinfrastructuur en hervormen van het landbouwonderwijs.
Geschiedenis van het archiefbeheer
Het archief van DWK is niet meer compleet, aangezien er al eerder archiefbescheiden zijn vernietigd. Deze vernietigingen zijn uitgevoerd door de zorgdrager en hebben plaatsgevonden in de jaren 1995, 1997, 2004 en 2006 op grond van ministeriële vernietigingslijsten. De vernietigde dossiers betroffen financiële en facilitaire zaken. Hiermee is de neerslag van de hoofdtaken van DWK en haar voorgangers op het gebied van landbouwonderwijs en kennis wel aanwezig. In archieven die in bewerking zijn bij de CAS bevindt zich aanverwant materiaal dat vooraf gaat aan dit archiefblok. Dit materiaal is afkomstig van voorgangers van DWK.
Verwerving van het archief
Het archief is in 2008 door het ministerie van LNV overgebracht naar het Nationaal Archief, krachtens artikel 12 van de Archiefwet 1995
Overbrenging van een overheidsarchief
Inhoud en structuur van het archief
01.01.01; 2.11
Inhoud
DWK en haar voorgangers hadden als taak: ontwikkeling en uitvoering van algemeen kennis-, onderwijs- en innovatiebeleid en controle hierop. De aard van het archief is zowel beleidsvormend als uitvoerend.
Lijst met afkortingen:
ABTB
Aartsdiocesane Rooms-Katholieke Boeren- en Tuindersbond
AOC
Agrarisch Opleidingscentrum
COVP
Centrum voor voor Onderzoek en Voorlichting voor de Pluimveehouderij
DLO
Directie Landbouwonderwijs
DWK
Directie Wetenschap en Kennisoverdracht
DWT
Directie Wetenschap en Technologie
IVO
Instituut voor Veeteeltkundig Onderzoek
IVVO
Instituut voor Veevoedingsonderzoek
LNV
Ministerie van Landbouw, Natuurbeheer en Visserij
LUW
Landbouwuniversiteit Wageningen
SHAO
Stichting Samenwerking Hoger Agrarisch Onderwijs
VLO
Voortgezet Landbouwonderwijs
Selectie en vernietiging
Selectie heeft op dossierniveau plaatsgevonden aan de hand van de volgende selectielijsten:
BSD 26 Agrarisch Onderwijs (Stcr. 22/1999)
BSD 80 Agrarische handelspolitiek en exportbevordering (Stcr. 224/2000)
BSD 92 Overheidsinformatievoorziening (Stcr. 202/2003)
BSD 143 Organisatie van de rijksoverheid (Stcr.245/2005)
BSD 157 Landbouwkwaliteit en voedselveiligheid (Stcr. 95/2007)
BSD 158 Landbouwstructuurbeleid (Stcr. 60/2008)
Dit archief bevat geen bescheiden die bewaard worden op grond van de hardheidsclausule art. 5 lid e van het Archiefbesluit. Ook is er geen Historisch Maatschappelijke Analyse op deze beleidsterreinen uitgevoerd.
Aanvullingen
Voor dit archief worden geen aanvullingen verwacht
Ordening van het archief
Het archief van DWK is geordend op taken van de directie.
Aanwijzingen voor de gebruiker
Openbaarheidsbeperkingen
Volledig openbaar.
Materiële beperkingen
Aanvraaginstructie
Openbare archiefstukken kunnen online worden aangevraagd en gereserveerd. U kunt dit ook via de terminals in de studiezaal van het Nationaal Archief doen. Om te kunnen reserveren dient u de volgende stappen te volgen:
U maakt een profiel aan op www.gahetna.nl, en logt vervolgens in
Via de archiefinventaris (alleen de beschrijvingen met rode nummers) selecteert u het gewenste archiefstuk door op de knop 'Reserveren' te klikken
In het volgende scherm geeft u aan op welke dag u het archiefstuk wilt inzien
Indien u zich bevindt in de studiezaal en een tafelnummer heeft ontvangen kunt u dit nummer vermelden. Als u geen tafelnummer heeft kunt u tafelnummer 777 laten staan
Vervolgens bevestigt u uw reservering door deze te versturen.
Verwant materiaal
Beschikbaarheid van kopieën
Verwante archieven
Bij het Nationaal Archief zijn twee archieven van de Directie Landbouwonderwijs beschikbaar:
Toegang nummer 2.11.35, Het archief van het Ministerie van Landbouw, Visserij en Voedselvoorziening: Directie landbouwonderwijs en taakvoorgangers, (1881) 1898-1957
Toegang nummer 2.11.56, Het archief van het Ministerie van Landbouw en Visserij: Directie Landbouwonderwijs, 1957-1979.
Beschrijving van de series en archiefbestanddelen
- Stukken van Algemene aard, 1.
  - Notulen en agenda's van de vergaderingen van de DWT-staf, met bijlagen, 1989-1993; 1-86; 86 omslagen
    5.143-0336-01 Vakminister
    - Vergadering 1 (d.d. 13 november 1989) 1989, 1
    - Vergadering 2 (d.d. 20 november 1989) 1989, 2
    - Vergadering 3 (d.d. 4 december 1989) 1989, 3
    - Vergadering 4 (d.d. 14 december 1989) 1989, 4
    - Vergadering 5 (d.d. 8 januari 1989) 1990, 5
    - Vergadering 6 (d.d. 29 januari 1990) 1990, 6
    - Vergadering 7 (d.d. 5 februari 1990) 1990, 7
    - Vergadering 8 (d.d. 19 februari 1990) 1990, 8
    - Vergadering 9 (d.d. 5 maart 1990) 1990, 9
    - Vergadering 10 (d.d. 19 maart 1990) 1990, 10
    - Vergadering 11 (d.d. 2 april 1990) 1990, 11
    - Vergadering 12 (d.d. 23 april 1990) 1990, 12
    - Vergadering 13 (d.d. 21 mei 1990) 1990, 13
    - Vergadering 14 (d.d. 21 mei 1990) 1990, 14
    - Vergadering 15 (d.d. 28 mei 1990) 1990, 15
    - Vergadering 16 (d.d. 11 juni 1990) 1990, 16
    - Vergadering 17 (d.d. 9 juli 1990) 1990, 17
    - Vergadering 18 (d.d. 22 augustus 1990) 1990, 18
    - Vergadering 19 (d.d. 10 september 1990) 1990, 19
    - Vergadering 20 (d.d. 8 oktober 1990) 1990, 20
    - Vergadering 21 (d.d. 29 oktober 1990) 1990, 21
    - Vergadering 22 (d.d. 12 november 1990) 1990, 22
    - Vergadering 23 (d.d. 11 december 1990) 1990, 23
    - Vergadering 24 (d.d. 7 januari 1991) 1991, 24
    - Vergadering 25 (d.d. 21 januari 1991) 1991, 25
    - Vergadering 26 (d.d. 4 februari 1991) 1991, 26
    - Vergadering 27 (d.d. 18 februari 1991) 1991, 27
    - Vergadering 28 (d.d. 25 februari 1991) 1991, 28
    - Vergadering 29 (d.d. 4 maart 1991) 1991, 29
    - Vergadering 30 (d.d. 18 maart 1991) 1991, 30
    - Vergadering 31 (d.d. 8 april 1991) 1991, 31
    - Vergadering 32 (d.d. 22 april 1991) 1991, 32
    - Vergadering 33 (d.d. 6 mei 1991) 1991, 33
    - Vergadering 34 (d.d. 27 mei 1991) 1991, 34
    - Vergadering 35 (d.d. 10 juni 1991 1991, 35
    - Vergadering 36 (d.d. 19 juni 1991) 1991, 36
    - Vergadering 37 (d.d. 1 juli 1991) 1991, 37
    - Vergadering 38 (d.d. 19 augustus 1991) 1991, 38
    - Vergadering 39 (d.d. 2 september 1991) 1991, 39
    - Vergadering 40 (d.d. 16 september 1991) 1991, 40
    - Vergadering 41 (d.d. 7 augustus 1991) 1991, 41
    - Vergadering 42 (d.d. 21 augustus 1991) 1991, 42
    - Vergadering 43 (d.d. 4 november 1991) 1991, 43
    - Vergadering 44 (d.d. 18 november 1991) 1991, 44
    - Vergadering 45 (d.d. 2 december 1991) 1991, 45
    - Vergadering 46 (d.d. 16 december 1991) 1991, 46
    - Vergadering 47 (d.d. 8 januari 1992) 1992, 47
    - Vergadering 48 (d.d. 20 januari 1992) 1992, 48
    - Vergadering 49 (d.d. 3 februari 1992) 1992, 49
    - Vergadering 50 (d.d. 17 februari 1992) 1992, 50
    - Vergadering 51 (d.d. 2 maart 1992) 1992, 51
    - Vergadering 52 (d.d. 16 maart 1992) 1992, 52
    - Vergadering 53 (d.d. 30 maart 1992) 1992, 53
    - Vergadering 54 (d.d. 13 april 1992) 1992, 54
    - Vergadering 55 (d.d. 27 april 1992) 1992, 55
    - Vergadering 56 (d.d. 25 mei 1992) 1992, 56
    - Vergadering 57 (d.d. 15 juni 1992) 1992, 57
    - Vergadering 58 (d.d. 29 juni 1992) 1992, 58
    - Vergadering 59 (d.d. 24 augustus 1992) 1992, 59
    - Vergadering extra staf (d.d. 28 augustus 1992) 1992, 60
    - Vergadering 60 (d.d. 7 september 1992) 1992, 61
    - Vergadering 61 (d.d. 21 september 1992) 1992, 62
    - Vergadering 62 (d.d. 25 september 1992) 1992, 63
    - Vergadering 63 (d.d. 19 oktober 1992) 1992, 64
    - Vergadering 64 (d.d. 9 november 1992) 1992, 65
    - Vergadering 65 (d.d. 30 november 1992) 1992, 66
    - Vergadering 66 (d.d. 14 december 1992) 1992, 67
    - Vergadering 67 (d.d. 11 januari 1993) 1993, 68
    - Vergadering 68 (d.d. 8 februari 1993) 1993, 69
    - Vergadering 69 (d.d. 15 februari 1993) 1993, 70
    - Vergadering 70 (d.d. 8 maart 1993) 1993, 71
    - Vergadering 71 (d.d. 22 maart 1993) 1993, 72
    - Vergadering 72 (d.d. 13 april 1993) 1993, 73
    - Vergadering 73 (d.d. 26 april 1993) 1993, 74
    - Vergadering 74 (d.d. 17 mei 1993) 1993, 75
    - Vergadering 75 (d.d. 7 juni 1993) 1993, 76
    - Vergadering 76 (d.d. 21 juni 1993) 1993, 77
    - Vergadering 77 (d.d. 16 augustus 1993) 1993, 78
    - Vergadering 78 (d.d. 30 augustus 1993) 1993, 79
    - Vergadering 79 (d.d. 13 sptember 1993) 1993, 80
    - Vergadering 80 (d.d. 27 september 1993) 1993, 81
    - Vergadering 81 (d.d. 11 oktober 1993) 1993, 82
    - Vergadering 82 (d.d. 25 oktober 1993) 1993, 83
    - Vergadering 83 (d.d. 15 november 1993) 1993, 84
    - Vergadering 84 (d.d. 29 november 1993) 1993, 85
    - Vergadering 85 (d.d. 13 december 1993) 1993, 86
  - Het vaststellen van de jaarplannen van DWT, 1991-1994; 87-90; 4 omslagen
    Inclusief plannen
    5.143-0342-01 Vakminister
    - Jaarplan 1991 1991, 87
    - Jaarplan 1992 1991-1992, 88
    - Jaarplan 1993 1992, 89
    - Jaarplan 1994 1993-1994, 90
  - Notulen en agenda's van de vergaderingen van het Management Team van DWK, met bijlagen, 1995-1997; 91-129; 5 pakken en 34 omslagen
    - Vergaderingen d.d. 2 januari 1995, 23 januari 1995, 30 januari 1995, 13 februari 1995 en 20 maart 1995 1995, 91
    - Vergaderingen d.d. 16 januari 1995, 17 januari 1995, 23 januari 1995 en 30 januari 1995 1995, 92
    - Vergaderingen d.d. 6 februari 1995, 13 februari 1995 en 21 februari 1995 1995, 93
    - Vergadering d.d. 27 februari 1995 1995, 94
    - Vergaderingen d.d. 1 mei 1995 en 8 mei 1995, 1995, 95; 1 pak
    - Vergaderingen d.d. 15 mei 1995 en 29 mei 1995 1995, 96; 1 pak
    - Vergaderingen d.d. 6 maart 1995, 13 maart 1995 en 20 maart 1995 1995, 97; 1 pak
    - Vergaderingen d.d. 27 maart 1995, 3 april 1995 en 24 april 1995 1995, 98; 1 pak
    - Vergaderingen d.d. 28 augustus 1995, 4 september 1995, 18 september 1995 en 25 september 1995 1995, 99
    - Vergaderingen d.d. 6 juni 1995, 3 juli 1995, 17 juli 1995 en 24 juli 1995 1995, 100; 1 pak
    - Vergaderingen d.d. 6 juni 1995, 12 juni 1995 en 26 juni 1995 1995, 101
    - Vergaderingen d.d. 2 oktober 1995, 10 oktober 1995 en 16 oktober 1995 1995, 102
    - Vergaderingen d.d. 23 oktober 1995, 30 oktober 1995 en 6 november 1995 1995, 103
    - Vergaderingen d.d. 13 november 1995, 20 november 1995 en 4 december 1995 1995, 104
    - Vergaderingen d.d. 11 december 1995 en 18 december 1995 1995, 105
    - Vergaderingen d.d. 4 januari 1996, 11 januari 1996 en 18 januari 1996 1996, 106
    - Vergaderingen d.d. 25 januari 1996, 1 februari 1996 en 8 februari 1996 1996, 107
    - Vergaderingen d.d. 15 februari 1996 en 22 februari 1996 1996, 108
    - Vergadering d.d. 29 februari 1996 1996, 109
    - Vergaderingen d.d. 7 maart 1996, 14 maart 1996 en 21 maart 1996 1996, 110
    - Vergaderingen d.d. 28 maart 1996, 4 april 1996 en 11 april 1996 1996, 111
    - Vergaderingen d.d. 25 april 1996, 2 mei 1996 en 8 mei 1996 1996, 112
    - Vergaderingen d.d. 13 mei 1996 en 30 mei 1996 1996, 113
    - Vergaderingen d.d. 6 juni 1996, 20 juni 1996 en 27 juni 1996 1996, 114
    - Vergadering d.d. 4 juli 1996 1996, 115
    - Vergadering d.d. 11 juli 1996 1996, 116
    - Vergadering d.d. 18 juli 1996 1996, 117
    - Vergadering d.d. 25 juli 1996 1996, 118
    - Vergadering d.d. 8 augustus 1996 1996, 119
    - Vergadering d.d. 14 augustus 1996 1996, 120
    - Vergaderingen d.d. 22 augustus 1996 en 29 augustus 1996 1996, 121
    - Vergadering d.d. 12 september 1996 1996, 122
    - Vergadering d.d. 19 september 1996 1996, 123
    - Vergadering d.d. 26 september 1996 1996, 124
    - Vergaderingen d.d. 9 januari 1997, 16 januari 1997 en 30 januari 1997 1997, 125
    - Vergaderingen d.d. 13 februari 1997, 20 februari 1997 en 27 februari 1997 1997, 126
    - Vergaderingen d.d. 6 maart 1997, 13 maart 1997 en 20 maart 1997 1997, 127
    - Vergaderingen d.d. 27 maart 1997, 2 april 1997 en 10 april 1997 1997, 128
    - Vergaderingen d.d. 17 april 1997 en 24 april 1997 1997, 129
- Stukken van Bijzondere aard, 2.
  - Het ontwikkelen van beleid inzake de eigen organisatie, 2.1.
    - Het vaststellen van de taakverdeling tussen DWT en andere directies van LNV, 1988-1990; 130; 1 omslag
      5.143-0118-01 Vakminister
    - Het opstellen van het "Ontwikkelingsplan voor het Landbouwkundig Onderzoek", 1988-1990; 131; 1 omslag
      Inclusief plan
    - Het opstellen van de nota inzake de verzelfstandiging van de Dienst Landbouwkundig Onderzoek, 1988-1994; 132; 1 omslag
      Inclusief rapport
    - Het vaststellen van het informatieplan voor DLO, 1989; 133; 1 omslag
      5.092-0094-01 Vakminister
    - Het opstellen van het "Departementaal Aktiviteitenplan Wetenschap en Technologie" 1991 voor DWT, 1989-1990; 134; 1 omslag
    - Het aanvullen van de "Struktuurnota Landbouw" met de nota "Voorgenomen beleid Landbouwonderwijs in de 90er jaren", 1989-1990; 135; 1 omslag
      Inclusief nota
      5.026-0001-01 De minister van Landbouw, Natuur en Voedselkwaliteit
    - Het vaststellen van de "Eindrapportage Projectgroep IVO, IVVO en COVP", 1991; 136; 1 omslag
      5.158-0019-01 Minister van landbouw, natuur en voedselkwaliteit
    - Het uitvoeren van een vergelijkend onderzoek naar de effectieve inbedding van het landbouwonderwijs in de departementale taakverdeling door de Stuurgroep Biesheuvel, 1991-1993; 137; 1 pak
    - Het opstellen van het rapport "Op weg naar een nieuwe intermediaire structuur voor het VLO" door de projectgroep Intermediaire Structuur van DLO, 1991-1994; 138; 1 omslag
    - Het vaststellen van de Strategische Ondernemingsvisie van DWK, 1994-1995; 139; 1 omslag
    - Het opstellen van het Beleidsbesluit ter oprichting van DWK, 1995; 140; 1 omslag
      Inclusief besluit
      5.143-0337-01 Vakminister
  - Het ontwikkelen van beleid inzake landbouwonderwijs, 2.2.
    - Het toekennen van de experimentele vakrichting "Handel in Tuinbouwprodukten" aan de Rijks Middelbare Tuinbouwschool in De Lier, 1984-1988; 141; 1 omslag
      5.026-0020-01 De minister van Landbouw, Natuur en Voedselkwaliteit
    - Het toekennen van nieuwe opleidingen aan de Middelbare Agrarische school van de ABTB te Zenderen, 1984-1988; 142; 1 pak
    - Het vaststellen van het eindexamenvakken van het Middelbaar Landbouwonderwijs, 1988-1989; 143; 1 omslag
      5.026-0115-01 De minister van Landbouw, Natuur en Voedselkwaliteit
    - Het informeren van de Vaste Commissie voor Onderwijs en Wetenschappen en de Vaste Commissie voor Landbouw en Natuurbeheer inzake de uitgaven van "Landbouwonderwijs in beeld, ontwikkelingen in het landbouwonderwijs" van 1989 en 1990, 1988-1990; 144; 1 omslag
      Inclusief uitgaven
      5.080-0008-01 Minister van LNV
    - Het afsluiten van samenwerkingsovereenkomsten ter voorbereiding van de fusie van instellingen tot AOC's, 1988-1990; 145-150; 1 pak en 5 omslagen
      5.026-0008-01 De minister van Landbouw, Natuur en Voedselkwaliteit
      - AOC Groningen/Noord-Drenthe 1988-1990, 145
      - AOC Hoorn 1989, 146
      - AOC Frederiksoord-Meppel-Wolvega 1989, 147
      - Stuurgroepvergaderingen AOC i. o. Friesland november tot en met december 1989 1989-1990, 148
      - Stuurgroepvergaderingen AOC i. o. Friesland januari tot en met februari 1990 1990, 149; 1 pak
      - Stuurgroepvergaderingen AOC i. o. Friesland maart 1990 1990, 150
    - Het beantwoorden van Kamervragen van het lid Lansink (CDA) inzake proeven met erfelijk veranderde muizen bij de Landbouwuniversiteit Wageningen (d.d. 11 januari 1989), 151; 1 omslag
    - Het beantwoorden van Kamervragen van het lid Reitsma (CDA) inzake bezuinigingsmaatregelen bij praktijkscholen (d.d. 17 mei 1989), 152; 1 omslag
    - Het opstellen van het "Hoger Landbouwonderwijsplan 1990-1992", 1989-1990; 153; 1 pak
    - Het vaststellen van de projecten in het kader van de nota "Heroriëntatie Landbouwonderwijs", 1989-1990; 154; 1 pak
    - Het opstellen van richtlijnen inzake de vorming van de AOC's, 1989-1990; 155-162; 3 omslagen en 5 pakken
      - Het afstemmen met organisaties in het veld 1989, 155
      - Het opheffen van de Procescoördinator 1989-1990, 156; 1 omslag
      - Het opstellen van het "Fusieplan Agrarische Opleidingscentra" 1990, 157
      - Het opstellen van het "Plan van spreiding en situering van Agrarische Opleidingscentra" 1990, 158
      - Het opzetten van de AOC's I 1990, 159; 1 omslag
      - Het opzetten van de AOC's II 1990, 160; 1 omslag
      - Agenda's en notulen van de projectgroep Agrarische Opleidingscentra, met bijlagen I 1990, 161
      - Agenda's en notulen van de projectgroep Agrarische Opleidingscentra, met bijlagen II 1990, 162
    - Het uitvoeren van oriënterend onderzoek door de Inspectie Landbouwonderwijs inzake de programmatische afstemming tussen het middelbaar agrarisch onderwijs en de praktijkscholen, 1989-1990; 163; 1 omslag
    - Het samenstellen van boeken bij de kwalificatiestructuur in het kader van het Project Uitwerken Certificaateenheden, 1989-1992; 164; 1 omslag
      Inclusief boeken
      5.026-0149-01 De minister van Landbouw, Natuur en Voedselkwaliteit
    - Het instemmen met de "Nota van wijziging 20335, wijziging van de Wet op het hoger beroepsonderwijs" inzake benoembaarheidseisen van docenten van het Hoger Beroepsonderwijs, 1989-1993; 165; 1 omslag
      5.026-0004-01 De minister van Landbouw, Natuur en Voedselkwaliteit
    - Het goedkeuren van het instellen van nieuwe opleidingen in het hoger agrarisch onderwijs, 1989-1994; 166; 1 pak
    - Het vaststellen van de voorschriften van de examens van het Middelbaar Landbouwonderwijs voor het schooljaar 1990-1991, 167; 1 pak
      Inclusief voorschriften
      5.026-0121-01 De minister van Landbouw, Natuur en Voedselkwaliteit
    - Notulen en agenda's van het overleg met de SHAO inzake het beleid voor het agrarisch onderwijs, met bijlagen, 1990-1992; 168; 1 pak
    - Het informeren van Kamerlid Beinema (CDA) inzake de tarieven voor buitenlandse cursisten op praktijkscholen (d.d. 16 juli 1991), 169; 1 omslag
    - Het afsluiten van de samenwerkingsovereenkomst ter voorbereiding van de vorming van de Rijks Agrarische Hogeschool te Leeuwarden, 1991; 170; 1 pak
    - Het opstellen van het "Landbouwonderwijsplan 1992", 171; 1 pak
    - Het vaststellen van het onderzoek "Herschikking Opleidingen Groene Ruimte", 1992-1993; 172; 1 omslag
      Inclusief onderzoek
    - Het vaststellen van de programma's van opleidingen in de paardenhouderij, 1992-1993; 173; 1 omslag
      5.026-0048-01 De minister van Landbouw, Natuur en Voedselkwaliteit
    - Het goedkeuren van onderwijsprogramma's van praktijkscholen, 1992-1993; 174-175; 2 omslagen
      Inclusief programma's
      5.026-0049-01 De minister van Landbouw, Natuur en Voedselkwaliteit
      - Praktijkscholen A t/m E 1992-1993, 174
      - Praktijkscholen H t/m V 1992-1993, 175
    - Het beantwoorden van Kamervragen van de leden Netelenbos en Huys (beiden PvdA), Reitsma (CDA), Franssen (VVD), Nuis (D66) en Sipkes (GroenLinks) inzake het vak verzorging in het agrarisch onderwijs (d.d. 24 september 1993 en 28 oktober 1993), 176; 1 omslag
    - Het opstellen van het "Landbouwonderwijsplan 1994-1996", 1993-1994; 177-178; 2 pakken
      - 1993, 177
      - 1994, 178
    - Het vaststellen van het Overzicht Diploma's en Certificaten, 1994-1996; 179-180; 2 pakken
      Inclusief overzicht
      - Overzicht Diploma's en Certificaten 1994 1994, 179
      - Overzicht Diploma's en Certificaten 1996 1995-1996, 180
    - Het informeren van de Tweede Kamer der Staten-Generaal inzake de rendementscijfers van de LUW, 1995-1996; 181; 1 omslag
    - Het afwijzen van de nieuwe opleiding Diergezondheidszorg, 1995-1996; 182; 1 pak
    - Het informeren van de Tweede Kamer der Staten-Generaal inzake de landbouwvoorlichting, 1996; 183; 1 omslag